【裁判字號】    88,易,4224
【裁判日期】    890202
【裁判案由】    竊盜
【裁判全文】
臺灣高雄地方法院刑事判決                        八十八年度易字第四二二四號
    公  訴  人  臺灣高雄地方法院檢察署檢察官
    被      告  戊○○
    選任辯護人  鄭國安
    選任辯護人  吳麗珠
    選任辯護人  陳裕文
右列被告因竊盜案件，經檢察官提起公訴（八十八年度偵字第一九二八五號），及移
送併案審理（八十八年度偵字第二一七七○號），本院判決如左：
    主  文
戊○○連續攜帶兇器竊盜，累犯，處有期徒刑壹年肆月。
扣案之螺絲起子壹支、尖嘴鉗壹支，均沒收。
    事  實
一、戊○○於民國八十年間起，因犯竊盜、麻藥等案件，經法院分別判處有期徒刑三
    月及四年六月確定，更定其刑為四年九月，於八十六年五月二十九日縮刑期滿執
    行完畢。猶不知悔改，復意圖為自己不法之所有，基於概括之犯意，於八十八年
    七月三十一日上午六時三十分許，在高雄市前金區○○○路建國國民小學前停車
    場內，持其所有客觀上可供凶器使用之螺絲起子一支，毀損甲○○所有，停於該
    地之車牌號碼ＺＢ─二九七號營業小客車車窗（毀損部分未據告訴），入內竊取
    無線電機面板一個〔價值約新台幣（下同）一萬二千元〕及零錢六百八十九元，
    得手後，為甲○○當場發現，並報警於同日上午七時許，在高雄市前金區○○○
    路九十三號三樓之一戊○○住處查獲，並當場扣得甲○○所有之無線電機面板一
    個、硬幣六百八十九元，及其供竊盜使用之螺絲起子一支。
二、戊○○復承前意圖為自己不法所有之概括之犯意，於同年八月三十日上午七時三
    十分許，在高雄市新興區○○○路三二八號（世昌遊覽公司）前，持其所有客觀
    上可供凶器使用之尖嘴鉗一支，毀損丁○○所有，停於該地之車牌號碼ＺＣ─二
    三九號營業小客車車窗（毀損部分未據告訴），入內竊取ＣＤ換片機、音響擴大
    器各一具、無線電主機（含端子線三條）一組、音響面板一片（價值約七萬元）
    ，得手後，為丙○○當場發現捕獲，報警到場處理，並當場扣得上開竊取之物品
    ，及其供竊盜使用之尖嘴鉗一支。
三、案經高雄市政府警察局新興分局報請臺灣高雄地方法院檢察署檢察官偵查起訴暨
    臺灣高雄地方法院檢察署檢察官移送併辦。
    理  由
一、右揭事實，業據被告戊○○於警訊、偵查及本院審理中坦承不諱，核與被害人甲
    ○○、丁○○指述失竊之情節相符，並經證人丙○○即當場逮捕被告之人於警訊
    及偵查中證述明確，復有贓物認領保管收據二紙，及供竊盜使用之螺絲起子及尖
    嘴鉗各一支扣案可資佐證，被告自白與事實相符，事證明確，被告犯行堪予認定
    。
二、按螺絲起子及尖嘴鉗在客觀上具有危險性，足以殺傷人之生命、身體，為兇器之
    一種。被告攜帶上開工具破壞他人汽車玻璃竊取車內財物，核其所為，係犯刑法
    第三百二十一條第一項第三款之攜帶凶器竊盜罪。被告先後二竊盜犯行，時間緊
    接，反覆為之，所犯乃屬同一罪名之罪，顯係基於概括之犯意，應依連續犯之規
    定論以一罪，並加重其刑。又被告於八十年間起，因犯竊盜、麻藥等案件，經法
    院分別判處有期徒刑三月及四年六月確定，更定其刑為四年九月，於八十六年五
    月二十九日縮刑期滿執行完畢，有被告前科表暨刑案資料查註紀錄表各一紙在卷
    可參，其於執行完畢後五年以內再犯有期徒刑以上之本罪，應依累犯之規定，加
    重其刑。公訴人雖未就被告於八十八年八月三十日，在高雄市新興區○○○路三
  二八號前之竊盜事實起訴，惟移送併辦之上開事實與已起訴之竊盜部分有連續犯
    之裁判上一罪關係，本院自應一併審究，併此敘明。爰審酌被告有多次犯罪前科
    ，素行不良，又連續作案，對該地治安及民眾心理影響甚鉅，所生危害非輕，惟
    念其犯罪後坦承犯行，尚具悔意，且犯罪情節尚非嚴重等一切情狀，酌情量處如
    主文所示之刑，以資懲儆。扣案之螺絲起子、尖嘴鉗各一支，為被告所有供其犯
    罪所用之物，已據其供明在卷，應依刑法第三十八條第一項第二款之規定宣告沒
    收之。
三、公訴意旨另以：被告於八十八年七月三十日上午六時許，在高雄市○○區○○街
    附近，持其所有客觀上可供凶器使用之螺絲起子一支，毀損不詳車牌號碼之計程
    車及自用小客車之車窗，入內竊取國際牌車用音響各一組，因認被告尚涉有二次
    加重竊盜罪嫌等語。訊據被告堅決否認有該二次竊盜犯行，辯稱：該二組車用音
    響，係伊自公司老板交待伊處理之報廢救護車上所取下等語。經查：被查扣之二
    組汽車音響，係自報廢救護車上所取下一情，已據證人乙○○即經營救護車及禮
    儀公司老板到庭具結證稱：「我公司有二台舊的救護車要報廢，我有交待擔任公
    司員工之被告將車上音響拆下，他如何處理我沒過問」（本院卷第六四頁）等語
    明確，復有車牌號碼ＸＵ─三八○五、ＹＣ─九一○三號之兩輛報廢救護車相片
    二十四張（本院卷六七頁）及車籍資料（本院卷六八至七二頁）在卷可稽，是被
    告上開所辯，尚堪採信，是此部分不能證明被告犯罪。此外，復查無其他積極證
    據足資認定被告有該二次竊盜犯行，原應為無罪之諭知，惟公訴意旨認此部分與
    前開有罪部分有裁判上一罪關係，爰不另為無罪之諭知，附此敘明。
據上論斷，應依刑事訴訟法第二百九十九條第一項前段，刑法第五十六條、第三百二
十一條第一項第三款、第四十七條、第三十八條第一項第二款，判決如主文。
中      華      民      國    八十九    年      二      月      二      日
                                  臺灣高雄地方法院刑事第二庭
                                      法  官  施  柏  宏
右正本證明與原本無異。
如不服本判決，應於判決送達後十日內，向本院提出上訴狀。
                                      書記官  邱  秋  珍
中      華      民      國    八十九    年      二      月      三      日
附錄本判決論罪科刑法條全文：
刑法第三百二十一條第一項第三款：
  犯竊盜罪而有左列情形之一者，處六月以上五年以下有期徒刑：
    三、攜帶兇器而犯之者。


司法院資訊處製作；財團法人民間司法改革基金會備份。
